# 陈版主

提问人：hongxin1122 时间：2016-08-17 10:31:49
关于政府搬迁的问题，在未收到政府补贴前发生的与搬迁相关的费用等如何处理？

回答人：chenyiwei
与搬迁相关的费用性支出，不论有无补偿，都应当在发生时计入损益处理。但是，如果正式的补偿协议已经确定，可以基本确定已发生的此类费用性支出可以获得补偿的，则可以以实际发生的费用性支出和预计可获得的补偿款两者中的较低者为限，确认一项补偿资产（其他流动／非流动资产），同时贷记营业外收入。